臺灣臺北地方法院刑事判決
110年度審交易字第231號
公  訴  人  臺灣臺北地方檢察署檢察官
被      告  溫家琪


上列被告因過失傷害案件，經檢察官提起公訴（110年度調偵字
第1165號）後，被告於本院審理中就被訴事實為有罪之陳述，經
檢察官聲請改依協商程序而為判決，本院予以同意，判決如下：
    主      文
溫家琪犯過失傷害罪，處罰金新臺幣捌萬元，如易服勞役，以新
臺幣壹仟元折算壹日，緩刑貳年，緩刑期間應給付告訴人新臺幣
柒萬元，並自一一一年一月起，按月於每月十五日給付告訴人新
臺幣伍仟元，如有一期未履行，視為全部到期，上開款項均應匯
至告訴人指定之帳戶。
    事實及理由
一、本件犯罪事實及證據，除引用附件檢察官起訴書之記載外，
    另據被告於本院審理時坦承犯行，核其自白，與起訴書所載
    事證相符，可認屬實，本案事證明確，被告犯行堪予認定，
    應依法論科。
二、論罪科刑：　
　  核被告所為，係犯刑法第284條前段過失傷害罪。依認罪協
    商結果判決如主文所示，並諭知易服勞役之折算標準。
三、附記事項：　　
　㈠被告前未曾因故意犯罪受有期徒刑以上刑之宣告，有臺灣高
    等法院被告前案紀錄表一份在卷可稽，本院認經此偵、審程
    序及科刑宣告後，當知所警惕，無再犯之虞，所宣告之刑以
    暫不執行為適當，依刑法第74條第1項第1款規定，併予緩刑
    諭知，以啟自新，並命被告向被害人給付如主文所示之金額
    ，且此部分依同法第74條第4項之規定得為民事強制執行名
    義，又依同法第75條之1第1項第4款之規定，受緩刑之宣告
    而違反上開本院所定負擔情節重大，足認原宣告之緩刑難收
    其預期效果，而有執行刑罰之必要者，得撤銷其宣告，併為
    說明。
　㈡本案刑事附帶民事移送民事庭，上開款項刑事判取緩刑之協
    議，不作為民事損害賠償之一部份，也不從民事損害賠償終
    局定讞判決扣除。
四、除有刑事訴訟法第455條之4第1項第1款於本訊問程序終結前
    ，被告撤銷協商合意或檢察官撤回協商聲請者；第2款被告
    協商之意思非出於自由意志者；第4款被告所犯之罪非第455
    條之2第1項所定得以協商判決者；第6款被告有其他較重之
    裁判上一罪之犯罪事實者；第7款法院認應諭知免刑或免訴
    、不受理者情形之一，及違反同條第2項「法院應於協商合
    意範圍內為判決；法院為協商判決所科之刑，以宣告緩刑或
    2年以下有期徒刑、拘役或罰金為限」之規定者外，檢察官
    與被告均不得上訴。如有前述得上訴之情形，得自收受判決
    送達之翌日起20日內，向本院提出上訴書狀，上訴於第二審
    法院，併予敘明。
據上論斷，應依刑事訴訟法第455條之2第1項、第455條之8、第4
54條、第455條，刑法第284條前段、第42條第3項、第74條第1項
第1款、第2項第3款，判決處刑如主文。
本案經檢察官陳鴻濤提起公訴、檢察官邱曉華到庭執行職務。
中    華    民    國    111   年     1    月     6    日
                  刑事第二十庭    法  官  洪英花
以上正本證明與原本無異。
不得上訴。
                                  書記官  洪啟瑞
中    華    民    國    111   年     1    月     7    日
附錄本案論罪科刑依據法條全文：
中華民國刑法第284條
因過失傷害人者，處一年以下有期徒刑、拘役或十萬元以下罰金
；致重傷者，處三年以下有期徒刑、拘役或三十萬元以下罰金。
附件：
臺灣臺北地方檢察署檢察官起訴書
                                   110年度調偵字第1165號
　　被　　　告　溫家琪　女　37歲（民國00年0月00日生）
　　　　　　　　　　　　住臺北市○○區○○路0段000號2樓
　　　　　　　　　　　　之1
　　　　　　　　　　　　居臺北市○○區○○路0段000巷00號
　　　　　　　　　　　　 3樓
　　　　　　　　　　　　國民身分證統一編號：Z000000000號
上列被告因過失傷害案件，業經偵查終結，認應該提起公訴，茲
將犯罪事實及證據並所犯法條分敘如下：
            犯罪事實
一、溫家琪於民國109年3月2日19時29分許，騎乘車牌號碼000－0
    00號普通重型機車，沿臺北市文山區羅斯福路5段由西往東
    方向行駛，理應注意左轉彎車應禮讓直行車先行，依當時之
    狀況並無不能注意之情形，竟疏未注意，其在行經羅斯福路
    5段170巷左轉公館街口時，適與行經無號誌路口未減速由陳
    品雲直行騎乘車牌號碼000－0000號之普通重型機車發生擦撞
    ，陳品雲因而人車倒地，身體受有雙側臉頰鈍挫傷、左側鎖
    骨骨折、左側腓骨疑似骨折、左膝及小腿挫擦傷、背部鈍挫
    傷、右肩鈍挫傷、右手鈍挫傷、左腕擦挫傷、左上臂鈍挫傷
    、左膝外側側韌帶損傷合併腓骨骨折等傷害。
二、案經陳品雲訴請臺北市政府警察局文山第二分局報告偵辦。
            證據並所犯法條
一、證據清單：
編號 證 據 名 稱　 待　 證　 事　 項　　　　 1、 被告溫家琪於警詢 、偵查中之供述 伊於前揭時、地騎車與告訴人陳品雲騎乘之機車發生車禍之事實。 2、 告訴人於警詢、偵 查中之指述 伊於前揭時、地騎車與被告騎乘之機車發生車禍，致伊身體受傷之事實。 3、 證人陳勝利於警詢時之證述 被告、告訴人之機車發生車禍之事實 4、 臺北市政府警察局文山第二分局道路交通事故現場圖、道路交通事故調查報告表（一）（二）、交通事故談話紀錄表、補通資料表、當事人登記聯單、肇事人自首情形紀錄表、現場照片、車體擦痕照片等 1、車禍當時及現場之狀況。　 2、被告係肇事因素之事實。 5、 臺北市政府警察局交通警察大隊道路交通事故初步分析研判表 被告、告訴人同係肇事因素之事實。 6、 臺北市立萬芳醫院 -委託財團法人臺北醫學大學辦理之診斷證明書2份 告訴人因前揭車禍身體受傷之事實。 
二、核被告所為，係犯刑法第284條前段之過失傷害罪嫌。
三、依刑事訴訟法第251條第1項提起公訴。
    此　致
臺灣臺北地方法院
中　　華　　民　　國　 110　　年　　5 　　月　　13　　日
                              檢察官　　陳鴻濤
本件正本證明與原本無異
中　　華　　民　　國　 110　　年　　6 　　月　　7 　　日
　                          　書記官    洪珮婷　
附錄本案所犯法條全文 
中華民國刑法第284條
因過失傷害人者，處 1 年以下有期徒刑、拘役或 10 萬元以下
罰金；致重傷者，處 3 年以下有期徒刑、拘役或 30 萬元以下
罰金。